【裁判字號】    98,訴,1665
【裁判日期】    980622
【裁判案由】    毒品危害防制條例
【裁判全文】
臺灣板橋地方法院刑事判決              98年度訴字第1665號
公  訴  人  臺灣板橋地方法院檢察署檢察官
被      告  甲○○
上列被告因違反毒品危害防制條例案件，經檢察官提起公訴（98
年度毒偵字第2938號），因其於準備程序中就被訴事實為有罪之
陳述，經本院合議庭裁定由受命法官獨任進行簡式審判程序，判
決如下：
    主  文
甲○○施用第一級毒品，累犯，處有期徒刑捌月。扣案之海洛因
壹包（驗餘淨重零點零玖陸肆公克）沒收銷燬之。
    事  實
一、甲○○前於民國87年間因施用毒品案件，經本院以87年度毒
    聲字第7 號裁定送觀察、勒戒後，認有繼續施用毒品之傾向
    ，由本院以87年度毒聲字第438 號裁定令入戒治處所施以強
    制戒治，復經本院以87年度毒聲字第3348號裁定停止戒治並
    付保護管束，於87年12月4 日停止戒治釋放，復經本院以88
    年度毒聲字第2684號裁定撤銷停止戒治並令入戒治處所施以
    強制戒治，而於89年8 月1 日執行完畢釋放，並由臺灣板橋
    地方法院檢察署檢察官以92年度戒毒偵字第35號為不起訴處
    分確定；惟其於前開強制戒治執行完畢釋放後，5 年內之93
    年間，又因施用毒品案件，經臺灣臺北地方法院以95年度訴
    緝字第28號判決判處有期徒刑10月確定；再於95年間因施用
    毒品案件，經臺灣士林地方法院以95年度訴字第821 號判決
    判處有期徒刑10月確定，嗣經減刑減為有期徒刑5 月確定，
    上開二罪經接續執行，而於96年10月16日縮刑期滿執行完畢
    。詎其仍不知悔改，於98年4 月8 日上午某時，在臺北縣三
    重市○○路○ 段50巷82號3 樓居處內，將第一級毒品海洛因
    摻水後，再以注射針筒注射手臂之方式，施用海洛因1 次（
    起訴書略載為於98年4 月8 日16時許為警採尿回溯26小時內
    某時，在不詳處所，施用第一級毒品海洛因）。嗣於同日14
    時40分許，為警在臺北縣三重市○○路○ 段50巷82號前查獲
    ，並扣得其所有之海洛因1 包（查獲時毛重約0.28公克，淨
    重約0.08公克，經送驗後始知實際毛重0.297 公克，淨重0.
    097 公克，取樣0.0006公克鑑驗，驗餘淨重0.0964公克檢還
    ）。
二、案經臺北市政府警察局中正第一分局報請臺灣板橋地方法院
    檢察署檢察官偵查起訴。
    理  由
一、上揭事實，業據被告甲○○於本院審理中坦承不諱，並有其
    所有之海洛因1 包扣案可資佐證，而此包海洛因經送請交通
    部民用航空局醫務中心鑑驗結果，確為毒品海洛因，且其實
    際毛重0.297 公克，淨重0.097 公克，取樣0.0006公克鑑驗
    ，驗餘淨重0.0964公克檢還，此有該中心毒品鑑定書1 件附
    卷可稽；又其於98年4 月8 日為警查獲後所採集之尿液檢體
    ，經送請台灣尖端先進生技醫藥股份有限公司檢驗之結果，
    確有海洛因代謝物陽性反應，有該公司出具之濫用藥物檢驗
    報告1 件在卷可稽；另被告前於87年間因施用毒品案件，經
    本院以87年度毒聲字第7 號裁定送觀察、勒戒後，認有繼續
    施用毒品之傾向，由本院以87年度毒聲字第438 號裁定令入
    戒治處所施以強制戒治，復經本院以87年度毒聲字第3348號
    裁定停止戒治並付保護管束，於87年12月4 日停止戒治釋放
    ，復經本院以88年度毒聲字第2684號裁定撤銷停止戒治並令
    入戒治處所施以強制戒治，而於89年8 月1 日執行完畢釋放
    ，並由臺灣板橋地方法院檢察署檢察官以92年度戒毒偵字第
    35號為不起訴處分確定；惟其於前開強制戒治執行完畢釋放
    後，5 年內之93年間，又因施用毒品案件，經臺灣臺北地方
    法院以95年度訴緝字第28號判決判處有期徒刑10月確定，此
    有臺灣高等法院被告前案紀錄表1 份附卷可稽，足見被告係
    於強制戒治執行完畢釋放後，5 年內復因施用毒品案件，經
    法院判處徒刑確定，始再犯本案施用第一級毒品犯行，已非
    毒品危害防制條例第20、23條所定之「初犯」或「5 年後再
    犯」之情形。罪證明確，被告犯行洵堪認定。
二、按毒品危害防制條例將海洛因列為第一級毒品管制，不得非
    法製造、運輸、販賣、轉讓、施用或持有，被告違反此項規
    定，施用第一級毒品海洛因之行為，核係觸犯同條例第10條
    第1 項之施用第一級毒品罪。又被告持有海洛因之低度行為
    ，應為其施用之高度行為所吸收，不另論罪。末查：被告前
    於93年間因施用毒品案件，經臺灣臺北地方法院以95年度訴
    緝字第28號判決判處有期徒刑10月確定；再於95年間因施用
    毒品案件，經臺灣士林地方法院以95年度訴字第821 號判決
    判處有期徒刑10月確定，嗣經減刑減為有期徒刑5 月確定，
    上開二罪經接續執行，而於96年10月16日縮刑期滿執行完畢
    ，此有臺灣高等法院被告前案紀錄表在卷足憑，其受有期徒
    刑執行完畢後，5 年以內故意再犯本件有期徒刑以上之罪，
    為累犯，應依刑法第47條第1 項規定加重其刑。爰審酌被告
    之品行、智識程度、施用海洛因戕害身心、對社會治安可能
    之危害程度甚鉅，及被告前數次因施用毒品案件經送觀察、
    勒戒、強戒治及判刑後，猶不思戒除惡習，仍一再施用海洛
    因，洵不足取，以及被告犯罪後坦承犯行等一切情狀，量處
    如主文所示之刑，以示懲儆。至前開扣案之海洛因1 包（驗
    餘淨0.0964公克），係查獲之毒品，應依毒品危害防制條第
    18條第1 項前段規定，不問屬於犯人與否，均沒收銷燬之。
據上論斷，應依刑事訴訟法第273條之1第1項、第299條第1項前
段，毒品危害防制條例第10條第1項、第18條第1項前段，刑法第
11條前段、第47條第1項，判決如主文。
本案經檢察官賴建如到庭執行職務。
中    華    民    國    98    年    6     月    22    日
                    刑事第二庭  法  官  趙義德
以上正本證明與原本無異。
如對本判決不服，應於送達後10日內，向本院提出上訴狀。（應
抄附繕本）。
                                書記官  謝嘉玲
中    華    民    國    98    年    6     月    24    日
附錄本案論罪科刑法條全文：
毒品危害防制條例第10條：
施用第一級毒品者，處6月以上5年以下有期徒刑。
施用第二級毒品者，處3年以下有期徒刑。


司法院資訊處製作；財團法人民間司法改革基金會備份。
